【裁判字號】    95,交抗,42
【裁判日期】    950206
【裁判案由】    違反道路交通管理處罰條例
【裁判全文】
臺灣高等法院交通事件裁定              95年度交抗字第42號
    抗  告  人
    即受處分人  甲○○
上列抗告人因違反道路交通管理處罰條例案件，不服臺灣士林地
方法院，中華民國94年11月24日所為裁定（94年度交聲字第324
號），提起抗告，本院裁定如下：
    主  文
抗告駁回。
    理  由
一、原裁定意旨略以：本件受處分人甲○○於民國九十三年七月
    二十八日下午一時二十五分許，駕駛車牌號碼EGT-三八八號
    輕型機車，在台北市○○○路○段違規闖紅燈右轉民生西路
    ，經台北市政府警察局大同分局雙連派出所警員黃宏志當場
    攔停舉發，嗣經原處分機關於九十四年一月二十日裁處受處
    分人罰鍰四千五百元，並記違規點數三點，且經證人即目睹
    受處分人駕駛機車違規行駛之警員黃宏志於原審到庭證述取
    締經過明確，因認受處分人之違規行為足堪認定，而駁回受
    處分人之異議。
二、抗告意旨略以：抗告人駕車行駛路線係由歸綏街右轉重慶北
    路至民生路口之機車待轉區，嗣綠燈後直行民生西路，穿越
    重慶北路後於路口稍作停車，其下車丟棄飲料垃圾後，立即
    繼續直行民生西路，因其停車時該路口停放三部大型休旅車
    ，致警員誤認其係由重慶北路闖紅燈右轉民生西路，而警員
    並無提出照片或監視錄影畫面佐證，本件實係警員執勤所站
    位置視線角度不對之誤會，爰依法提起抗告，請求撤銷原裁
    定云云。
三、按汽車駕駛人，行經有燈光號誌管制之交岔路口闖紅燈者，
    處新臺幣 (以下同）一千八百元以上五千四百元以下罰鍰；
    又汽車駕駛人駕駛汽車違反道路交通管理處罰條例第五十三
    條規定者，除應依該條所規定之罰鍰處罰外，並予記違規點
    數三點，道路交通管理處罰條例第五十三條、第六十三條第
    一項第三款分別定有明文。
四、經查：本件抗告人即受處分人甲○○於前揭時地，因紅燈右
    轉違規，經警攔停並掣單舉發乙節，有台北市政府警察局北
    市警交大字第 ACU六三四二九四號舉發違反道路交通管理事
    件通知單影本一紙在卷可稽，並經證人即目睹抗告人駕駛機
    車違規行駛之警員黃宏志於原審到庭證述取締經過明確。執
    勤警員與抗告人素不相識，且於原審具結而擔負偽證之刑責
    ，衡情自無故意攀誣之可能；且警員係於該路口執行路檢勤
    務，必專注觀察前方車行狀況，始能攔停違規車輛進行舉發
    ，其誤判可能性亦低。又證據之證明力由法院本於確信自由
    判斷，刑事訴訟法第一百五十五條第一項前段定有明文。此
    一規定，依道路交通案件處理辦法第四條第一項規定，於聲
    明異議案件之處理準用之。本件固無照片或監視錄影畫面，
    然交通警員製單舉發違反道路交通管理處罰條例所列之違規
    事實，本質上為行政處分，係公務員基於職務上權力，依法
    就特定之具體事件所為具有公法上效果之單方行政行為，基
    於公務員為公法上行為具有公信力之原則，該行政處分當可
    被推定為真正，其據以依法處分之事實認定亦為真正無誤。
    相關法規亦未規定舉發交通違規事件須拍照或以監視錄影，
    始得作為證據。抗告人並未就執勤員警之舉發有誤提出相關
    證據以供調查，本院亦查無任何證據足資證明執勤員警有何
    捏造事實違法取締之不法情事，則執勤員警本其維護交通秩
    序、安全職責所為之舉發，自應受到合法、正確之推定，抗
    告人所辯，尚不足採。原審因認原處分機關依據上開規定，
    裁處抗告人罰鍰四千五百元，並記違規點數三點，尚無不當
    ，乃裁定駁回抗告人在原審之異議，經核原裁定認事用法，
    於法尚無不合，抗告人仍執前詞指摘原裁定不當，為無理由
    ，應予駁回。
五、據上論斷，應依道路交通案件處理辦法第二十六條、刑事訴
    訟法第四百十二條，裁定如主文。
中    華    民    國    95    年    2     月    6     日
                  交通法庭審判長法  官  吳  敦
                                法  官  張傳栗
                                法  官  陳世宗
以上正本證明與原本無異。
不得再抗告。
                                書記官  何閣梅
中    華    民    國    95    年    2     月    7     日


司法院資訊處製作；財團法人民間司法改革基金會備份。
